臺灣高等法院刑事判決　　　　　　　　　　　　　九十一年度上易字第二一五四號
　　上　訴　人
　　即　被　告　丙○○
右上訴人因竊盜案件，不服臺灣臺北地方法院九十年度易字第一三六五號，中華民國
九十一年六月二十八日第一審判決（起訴案號：臺灣臺北地方法院檢察署九十年度偵
字第一一六六二號；移送原審併辦案號：臺灣臺北地方法院檢察署九十年度偵字第一
三一六四、二一四三三、一四七七七號、臺灣板橋地方法院檢察署九十一年度偵字第
四一八０號）提起上訴，本院判決如左：
    主  文
上訴駁回。
    事  實
一、丙○○（原名張金松，於民國八十九年七月六日更名丙○○。），有犯罪之習慣
    ，自七十七年間至八十八年間有多次竊盜前科，分別於：（一）、七十八年三月
    二日經本院臺南分院判處有期徒刑五月確定，於七十八年四月二十九日入監執行
    ，同年九月十七日執行完畢。（二）、八十年五月二十三日經本院判處有期徒刑
    一年，刑前強制工作三年確定，於八十年六月十八日執行強制工作，嗣裁定免除
    其強制工作之繼續執行，於八十三年二月四日入監執行，八十四年一月十六日縮
    短刑期執行完畢。（三）、八十七年一月二十二日經臺灣臺北地方法院判處有期
    徒刑一年確定，於八十七年三月二十六日入監執行，經假釋付保護管束，原應執
    行至八十八年三月二十二日，期滿未經撤銷假釋，未執行之刑以已執行論。（四
    ）、八十八年五月二十七日經臺灣花蓮地方法院判處有期徒刑一年二月確定，於
    八十八年六月十七日入監執行，八十九年五月二十三日執行完畢。猶不知悔悟，
    竟基於意圖為自己不法所有之概括犯意，於如附表所示之時間、地點，乘乙○○
    、己○○（因停放機車時未熄火）、丁○○、戊○○、甲○○及張瓊文不知之際
    ，徒手竊取如附表所示之乙○○等六人之財物，得手後，將如附表編號一所示乙○○之皮包丟棄，現金新臺幣（下同）三百元放在身上；將如附表編號四所示戊○○之背包內彰化商業銀行提款卡、中國國際商業銀行提款卡、永欣證券卡、公
    車卡、捷運儲值卡各一張、行動電話一支（ＮＯＫＩＡ廠牌六一五０型序號00
    0000000000000）及現金約二萬元等財物或丟棄或花用；將如附表
    編號五所示甲○○背包內之行動電話一支、眼鏡一副留供己用，餘均予棄置；另
    如附表編號二、三、六所示之財物，則於如附表所示之時、地分別經警查獲。
二、案經臺北市政府警察局大安分局移送臺灣臺北地方法院檢察署檢察官聲請以簡易
    判決處刑，經原審法院認不宜以簡易判決處刑，改適用通常程序審理，並經被害
    人乙○○訴由臺北縣警察局汐止分局移送臺灣臺北地方法院檢察署檢察官、臺北
    市政府警察局信義分局移送臺灣臺北地方法院檢察署檢察官及經臺北縣警察局新
    莊分局移送臺灣板橋地方法院檢察署檢察官移送原審併案審理。
    理  由
一、訊據上訴人即被告丙○○僅坦承如附表編號一、二、三、六之犯行，餘如附表編
    號四、五之犯罪事實則否認之，辯稱：被害人戊○○、甲○○之背包，都不是伊
    竊取，伊是於九十年五月十九日凌晨一時許，去國父紀念館上廁所，看到被害人
    戊○○之皮包在男廁所內，撿到皮包先打電話給被害人之朋友，再打電話去報案
    。九十年五月二十六日在國父紀念館沒有偷被害人甲○○之背包，伊是看她的皮
    包散落在地上，才拿她的眼鏡、手機。伊住在大安路離國父紀念館步行約十幾分
    鐘，去國父紀念館有時去吸膠，有時去晃晃，當時在男廁看到背包時嚇一跳，伊
    上完廁所後有想要去翻，皮包是在廁所裡面，伊想跟警察說，又怕被認為是小偷
    ，心裡想要打電話給她，因為對方是女生，想藉此拓展人際關係，伊先打給電話
    簿上的人，再打電話報警，電話簿伊丟掉了，伊沒想到要把電話簿放回去。九十
    年五月二十六日凌晨不知道為何到國父紀念館去，伊沒事就會去那裡，是開車去
    ，車停哪裡忘記了，當日發現有一個黃色背包，裡面不知道有什麼東西，因為有
    上次五月十九日發現戊○○皮包被函送的經驗，所以伊沒有去動那個包包。內政
    部警政署刑事警察局鑑驗書鑑定被害人戊○○皮包內之證券卡上有伊的指紋，是
    因伊有去翻動皮包，伊賣解碼器，有偷窺癖好，解碼器放在車上，車子有時停在
    停車場，伊都在國父紀念館、大安森林公園偷窺約會的情侶，原判決附表四、五
    部分伊確實沒有偷云云。
二、經查：
(一)被告坦承如附表編號一、二、三、六所示之犯罪事實部分，核與告訴人乙○○、
    被害人己○○、丁○○、張瓊文於警訊中之指陳失竊主要情節相符，如附表編號
    一、六所示之犯罪事實，並分別經證人楊力歡、李澄慰證述屬實。此外，並有贓
    物認領保管單計四紙附卷可稽，足認被告關於此部分之自白與事實相符。
(二)如附表所示編號四、五部分之事實，據被害人戊○○、甲○○於警訊中指訴被竊
    之時間、地點及財物情綦詳，並有於被害人戊○○遭竊皮包內之證券卡上採得被
    告之左食指指紋；如附表編號五部分，在被告身上查獲被害人甲○○遭竊之眼鏡
    一副及行動電話一支，並在地上查獲背包一個（內有郵局、陽信商業銀行、世華
    商業銀行提款卡各一張、國民身分證一張），已由被害人甲○○領回，此分別有
    內政部警政署刑事警察局鑑驗書影本及贓物認領保管單各一紙存卷可按，而以被
    告坦承如附表編號一所示犯行，於竊取被害人之皮包後，拿取其內之財物後，即
    將皮包棄置現場附近之犯罪習慣，及其坦承如附表編號三所示之乘情侶於深夜在
    公園約會不注意之時，竊取情侶皮包之犯罪模式，實與如附表所示編號四、五所
    示之犯罪方式如出一轍。況被告雖辯稱：於九十年五月二十六日看到被害人甲○○之背包時，因上次五月十九日發現被害人戊○○之皮包被函送的經驗，所以伊
    沒有去動那個包包云云，與臺灣臺北地方法院檢察署九十度偵字第二一四三三號
    卷內所載，被告係於九十年七月十一日始接受警察人員之偵訊之事實不符（見該
    偵卷第三頁），其上開所辯，均係卸責之詞，不足採信。綜上所述，本件事證明
    確，被告犯行洵堪認定。
三、核被告所為，係犯刑法第三百二十條第一項之竊盜罪。檢察官聲請以簡易判決處
    刑之犯罪事實（原審法院改依通常程序審判，依刑事訴訟法第四百五十一條第三
    項規定，該聲請與起訴有同一效力）雖未敘及如附表編號一、二、四、五、六部
    分之犯行，然該部分事實與業已起訴部分有連續犯裁判上一罪關係，為起訴效力
    所及，本院應併予審判。被告先後六次竊盜犯行，時間緊接，方法相同，所犯係
    構成要件相同之罪名，顯係基於概括犯意而為之，為連續犯，應依刑法第五十六
    條規定，論以一罪，並加重其刑。被告前曾於八十八年間因竊盜案件，經臺灣花
    蓮地方法院判處有期徒刑一年二月確定，於八十八年六月十七日入監執行，八十
    九年五月二十三日執行完畢，此有臺灣高等法院檢察署刑案紀錄簡覆表一件在卷
    可稽，其於刑之執行完畢後五年之內，再犯本案之罪，為累犯，應依刑法第四十
    七條規定，遞加重其刑。
四、原審以被告罪證明確，適用刑法第五十六條、第三百二十條第一項、第四十七條
    ，罰金罰鍰提高標準條例第一條前段，竊盜犯贓物犯保安處分條例第三條第一項
    第一款、第四條（原判決漏載，應予補正）、第五條第一項前段，並審酌被告自
    七十七年間至八十八年間因竊盜案件，分別於：（一）、七十八年三月二日經本
    院臺南分院判處有期徒刑五月確定，於七十八年四月二十九日入監執行，同年九
    月十七日執行完畢。（二）、八十年五月二十三日經本院判處有期徒刑一年，刑
    前強制工作三年確定，於八十年六月十八日執行強制工作，嗣裁定免除其強制工
    作之繼續執行，於八十三年二月四日入監執行，八十四年一月十六日縮短刑期執
    行完畢。（三）、八十七年一月二十二日經臺灣臺北地方法院判處有期徒刑一年
    確定，於八十七年三月二十六日入監執行，經假釋付保護管束，原應執行至八十
    八年三月二十二日，期滿未經撤銷假釋，未執行之刑以已執行論。（四）、八十
    八年五月二十七日經臺灣花蓮地方法院判處有期徒刑一年二月確定，於八十八年
    六月十七日入監執行，八十九年五月二十三日執行完畢。猶不知悔悟，有前開刑
    案紀錄簡覆表在卷可按，多次乘深夜情侶在公園約會不注意之際而犯罪及犯罪後
    之態度等一切情狀，量處有期徒刑一年六月。且以被告於七十七年間至八十八年
    間，迭次犯竊盜罪，已如前述，並曾諭知刑前強制工作，執行後，仍再為竊盜之
    犯行，顯見其有竊盜犯罪之習慣，爰依竊盜犯贓物犯保安處分條例第三條第一項
    第一款規定，併諭知於刑之執行前，令入勞動場所強制工作三年，以資矯治。經
    核認事用法均無不合，量刑及強制工作之宣告亦屬妥適。被告否認部分犯行，仍
    執前詞，指摘原判決不當，為無理由，應予駁回。
據上論斷，應依刑事訴訟法第三百六十八條，判決如主文。
本案經檢察官李金定到庭執行職務。
中      華      民      國    九十一    年      十      月      一      日
                              臺灣高等法院刑事第三庭
                                  審判長法  官  張  連  財
                                        法  官  張  傳  栗
                                        法  官  李  英  勇
右正本證明與原本無異。
不得上訴。
                                        書記官  陳  玲  憶
中      華      民      國     九十一   年      十      月      三      日
附錄本案論罪科刑法條全文：
刑法第三百二十條
意圖為自己或第三人不法之所有，而竊取他人之動產者，為竊盜罪，處五年以下有期
徒刑、拘役或五百元以下罰金。
意圖為自己或第三人不法之利益，而竊佔他人之不動產者，依前項之規定處斷。
前二項之未遂犯罰之。
附表：
┌─┬───┬─────┬───┬──────┬──────────┬──┐
│編│犯罪  │犯罪地點  │被害人│被竊財物    │查獲贓物之情形      │有無│
│號│時間  │          │      │            │                    │告訴│
│  │      │          │      │            │                    │    │
├─┼───┼─────┼───┼──────┼──────────┼──┤
│一│2.5.│臺北市仁愛│乙○○│皮包（內有  │2.5.中午十二時在臺│有  │
│  │上午八│路四段一三│      │三百元）    │北縣汐止市○○街四十│    │
│  │時三十│０號仁愛國│      │            │九號前為警攔檢，查獲│    │
│  │分許  │民中學二年│      │            │三百元。            │    │
│  │      │九班教室內│      │            │                    │    │
├─┼───┼─────┼───┼──────┼──────────┼──┤
│二│2.5.│臺北市仁愛│己○○│車號ＡＰＷ－│同右時、地騎乘車號Ａ│無  │
│  │上午八│路四段一一│      │７３９重型機│ＰＷ－７３９重型機車│    │
│  │時三十│二巷三弄四│      │車          │，為警查獲。        │    │
│  │分至九│號前      │      │            │                    │    │
│  │時二十│          │      │            │                    │    │
│  │分之間│          │      │            │                    │    │
│  │某時  │          │      │            │                    │    │
├─┼───┼─────┼───┼──────┼──────────┼──┤
│三│5.5.│臺北市新生│丁○○│手提包一個（│同日凌晨三時在臺北市│無  │
│  │凌晨二│南路三段大│      │內有八百十八│新生南路與青田街口為│    │
│  │時許  │安森林公園│      │元、西門子行│警查獲。            │    │
│  │      │          │      │動電話一支、│                    │    │
│  │      │          │      │手錶一支、眼│      │    │
│  │      │          │      │鏡一副、身分│                    │    │
│  │      │          │      │證、駕駛執照│                    │    │
│  │      │          │      │、學生證、郵│                    │    │
│  │      │          │      │局提款卡、健│                    │    │
│  │      │          │      │保卡各一張）│                    │    │
│  │      │          │      │。          │                    │    │
├─┼───┼─────┼───┼──────┼──────────┼──┤
│四│5.19.│臺北市仁愛│戊○○│背包一個（內│戊○○發現遭竊報案後│無  │
│  │凌晨一│路四段五０│      │有彰化商業銀│，在同地男廁內經警發│    │
│  │時許  │七號國父紀│      │行提款卡、中│現該皮包（內有永欣證│    │
│  │      │念館內    │      │國國際商業銀│券卡等物）。        │    │
│  │      │          │      │行提款卡、公│                    │    │
│  │      │          │      │車卡、捷運儲│                    │  │
│  │      │          │      │值卡、永欣證│                    │    │
│  │      │          │      │券卡各一張、│                    │    │
│  │      │          │      │行動電話一支│                    │    │
│  │      │          │      │現金約二萬元│                    │    │
│  │      │          │      │ )。        │                    │    │
├─┼───┼─────┼───┼──────┼──────────┼──┤
│五│5.│臺北市仁愛│甲○○│背包一個（內│經警於同日凌晨一時在│無  │
│  │凌晨零│路四段五０│      │有郵局、陽信│國父紀念館內盤檢，在│    │
│  │時至一│七號國父紀│      │商業銀行、世│丙○○身上查獲甲○○│    │
│  │時之間│念館內    │      │華商業銀行提│失竊之行動電話一支、│    │
│  │某時  │          │      │款卡各一張、│眼鏡一副。並在地上查│    │
│  │      │          │      │國民身分證一│獲背包一個（內有郵局│    │
│  │      │          │      │張、眼鏡一副│、陽信商業銀行、世華│    │
││      │          │      │、行動電話一│商業銀行提款卡各一張│    │
│  │      │          │      │支）。      │、國民身分證一張）。│    │
├─┼───┼─────┼───┼──────┼──────────┼──┤
│六│九十一│臺北縣新莊│鑫園超│信封袋（內有│丙○○竊得該款後逃離│無  │
│  │年二月│市○○路七│商（由│一千九百元）│現場，鑫園超商職員李│    │
│  │二十一│三０之十一│店員張│。          │澄慰追至新莊市○○路│    │
│  │日凌晨│號鑫園超商│瓊文管│            │與中山路口抓住丙○○│    │
│  │三時三│          │領中）│            │報警處理，並在丙○○│    │
│  │十分許│          │      │            │身上起出竊得之一千九│    │
│  │      │          │      │            │百元。              │    │
│  │      │          │      │            │                    │    │
└─┴───┴─────┴───┴──────┴──────────┴──┘
